臺灣士林地方法院刑事判決　　　　　 100年度審易字第1987號
公　訴　人　臺灣士林地方法院檢察署檢察官
被　　　告　康昌豪
上列被告因違反毒品危害防制條例案件，經檢察官提起公訴（
100 年度毒偵字第757 號），被告於準備程序中就被訴事實為有
罪之陳述，本院合議庭裁定由受命法官獨任改依簡式審判程序審
理，並判決如下：
    主  文
康昌豪施用第二級毒品，累犯，處有期徒刑柒月，扣案如附表編
號1 所示之毒品均沒收銷燬，如附表編號4 、7 、8 所示之物品
均沒收；又施用第二級毒品，累犯，處有期徒刑柒月，扣案如附
表編號2 所示之毒品均沒收銷燬，如附表編號5 、9 所示之物品
均沒收；又持有第二級毒品純質淨重二十公克以上，累犯，處有
期徒刑捌月，扣案如附表編號3 所示之毒品均沒收銷燬，如附表
編號6 、9 至12所示之物品均沒收。應執行有期徒刑壹年貳月，
扣案如附表編號1 至3 所示之毒品均沒收銷燬，如附表編號4 至
12所示之物品均沒收。
    事  實
一、康昌豪前因施用第二級毒品案件，經法院裁定送觀察、勒戒
    後，認無繼續施用毒品傾向，於民國94年7 月25日執行完畢
    釋放，並由臺灣士林地方法院檢察署檢察官以94年度毒偵字
    第921 號為不起訴處分確定。復因施用第二級毒品案件，經
    本院以96年度士簡字第964 號判決處有期徒刑2 月、2 月，
    應執行有期徒刑3 月確定，並於97年4 月25日易科罰金執行
    完畢。又因持有及施用第二級毒品案件，經本院以97年度士
    簡字第1091號判決各判處有期徒刑2 月、4 月，應執行有期
    徒刑5 月確定，於98年4 月23日縮刑期滿執行完畢。再因施
    用第二級毒品案件，經本院以99年度審簡字第1050號判決處
    有期徒刑6 月確定，於100 年8 月2 日易科罰金執行完畢。
    詎猶不知悛悔，於前案觀察、勒戒執行完畢釋放後5 年內再
    犯施用毒品罪，經有罪判決確定後，分別為：
  (一)基於施用第二級毒品甲基安非他命之犯意，於100 年4 月8
    日上午11時許，在其位於臺北市○○區○○街72巷3 號7 樓
    之2 居所內，以將甲基安非他命置於玻璃球內燒烤，吸食其
    產生煙霧之方式，施用第二級毒品甲基安非他命1 次。
  (二)基於施用第二級毒品MDMA之犯意，於100 年4 月8 日下午2
    時許，在上址居所內，以吞服之方式，施用第二級毒品MDMA
    1 次。
  (三)基於持有第二級毒品大麻之犯意，於不詳之時間、地點，取
    得第二級毒品大麻1 批而持有之（此部分之犯罪事實業經公
    訴人於本院準備程序中當庭更正如上），並於100 年4 月8
    日下午3 時許，在上址居所內，以將大麻煙草摻入香菸內點
    燃吸食其煙霧之方式，施用第二級毒品大麻1 次。嗣經警於
    同日下午5 時許，持本院法官核發之搜索票至上址搜索查獲
    ，並當場扣得康昌豪所有如附表各編號所示之物品。
二、案經臺北市政府警察局中山分局報請臺灣士林地方法院檢察
    署檢察官偵查起訴。
    理  由
一、本件係經被告康昌豪於本院當庭表示認罪，而以簡式審判程
    序加以審理，有本院100 年10月17日準備程序筆錄及100 年
    10月17日、31日審判筆錄附卷足憑，則依據刑事訴訟法第27
    3 條之2 、第159 條第2 項之規定，不適用傳聞法則有關限
    制證據能力之相關規定，合先敘明。
二、上開犯罪事實，有以下證據可證：
  (一)被告康昌豪之自白；
  (二)臺北市政府警察局偵辦毒品案件尿液檢體委驗單（尿液檢體
    編號：046275號）、臺灣尖端先進生技醫藥股份有限公司
    100 年4 月27日尿液檢體編號046275號濫用藥物檢驗報告；
  (三)臺北市政府警察局100 年6 月15日北市鑑毒字第107 號鑑驗
    通知書；
  (四)內政部警政署刑事警察局100 年6 月17日刑鑑字第10000684
    83號鑑定書；
  (五)法務部調查局濫用藥物實驗室100 年6 月8 日調科壹字第10
    023012820 號鑑定書；
  (六)扣案如附表各編號所示之物品。
三、論罪科刑：
  (一)按實務上針對罪數問題所建立之吸收犯理論中，所謂「高度
    行為吸收低度行為」係基於法益侵害之觀點，認為當高度行
    為之不法內涵足以涵蓋低度行為時，方得論以吸收犯。而98
    年5 月20日修正並於同年11月20日施行之毒品危害防制條例
    第11條，既將同屬持有毒品行為之處罰依數量多寡而分別論
    處，顯見立法者乃係有意以持有毒品數量作為評價持有毒品
    行為不法內涵高低之標準，由此可推知當行為人持有毒品數
    量達法定標準以上者，相較於僅持有少量毒品之不法內涵較
    高、法定刑亦隨之顯著提升，縱令行為人係為供個人施用而
    持有毒品，亦因該持有毒品行為之不法內涵已非原本施用毒
    品行為所得涵蓋，自不得拘泥於以往施用行為吸收持有行為
    之既定見解，應本諸行為不法內涵高低行為判斷標準，改認
    持有法定數量以上毒品之行為屬重度行為而得吸收施用毒品
    之輕度行為。
  (二)核被告康昌豪就上開事實欄一之(一)、(二)所為，均係犯毒品危
    害防制條例第10條第2 項之施用第二級毒品罪；就上開事實
    欄一之(三)所為，則係犯毒品危害防制條例第11條第4 項之持
    有第二級毒品罪。被告持有第二級毒品甲基安非他命、MDMA
    及大麻進而施用，其持有甲基安非他命、MDMA之低度行為各
    為施用之高度行為所吸收；而其施用大麻之輕度行為則為持
    有大麻之重度行為所吸收，均不另論罪。公訴人於本院審理
    時雖就上開事實欄一之(二)部分所示犯行，變更起訴法條認係
    涉犯毒品危害防制條例第11條第4 項之持有第二級毒品罪，
    然被告持有之第二級毒品MDMA 6包驗前純質總淨重僅14.01
    公克，有上開內政部警政署刑事警察局100 年6 月17日刑鑑
    字第1000068483號鑑定書1 份附卷可佐（見偵查卷第108 頁
    ），既未達純質淨重20公克以上，自應論以毒品危害防制條
    例第10條第2 項之施用第二級毒品罪，公訴人上揭認定，容
    有誤會，惟其起訴之社會事實同一，本院爰變更起訴法條如
    上；至檢察官起訴書雖認被告就上開事實欄一之(三)部分所示
    犯行，係犯毒品危害防制條例第10條第2 項之施用第二級毒
    品罪，惟被告持有大麻煙草之數量既達20公克以上，有上開
    法務部調查局濫用藥物實驗室100 年6 月8 日調科壹字第
    1002 3012820號鑑定書1 紙在卷可稽（見偵查卷第101 頁）
    ，依據前揭說明，自應論以毒品危害防制條例第11條第4 項
    之持有第二級毒品罪，公訴人就此部分業於本院審理中當庭
    變更起訴法條為毒品危害防制條例第11條第4 項之持有第二
    級毒品罪，本院即不再變更起訴法條，附此敘明。又被告所
    犯上開3 罪，犯意個別，行為互殊，應分論併罰。再被告有
    上開事實欄所載前科執行情形，此有臺灣高等法院被告前案
    紀錄表1 份在卷可佐，其於前案有期徒刑執行完畢後，5 年
    以內故意再犯本件有期徒刑以上之各罪，均為累犯，均應依
    法加重其刑。爰審酌被告經觀察、勒戒及法院判決處刑，仍
    未戒除毒癮，復又觸犯本件施用及持有毒品犯行，顯示其無
    戒絕之決心，又其施用第二級毒品係傷害自身健康，所生危
    害非鉅，且於犯行後均能坦承犯行，態度尚稱良好，兼衡其
    持有毒品之數量、犯罪之動機、目的、手段，暨其品行、智
    識程度、家庭生活狀況等一切情狀，分別量處如主文所示之
    刑，且定其應執行之刑，以資懲儆。
四、扣案如附表編號1 至3 所示之第二級毒品均為違禁物，應依
    毒品危害防制條例第18條第1 項前段規定均宣告沒收銷燬。
    至扣案如附表編號4 至6 、9 至11所示之物品均具有防止毒
    品裸露、逸出及潮濕之功用，並便於攜帶，均屬供被告所有
    犯本案持有、施用第二級毒品犯罪所用之物；而扣案如附表
    編號7 、8 、12所示之物品，均屬被告所有供犯本件施用第
    二級毒品大麻、甲基安非他命所用之工具，業據被告於本院
    審理中供承明確，爰依刑法第38條第1 項第2 款、第3 項之
    規定均宣告沒收。至其他扣案物品均與本案無關，故不另宣
    告沒收。
據上論斷，應依刑事訴訟法第273 條之1 第1 項、第299 條第1
項前段、第300 條，毒品危害防制條例第10條第2 項、第11條第
4 項、第18條第1 項前段，刑法第11條、第47條第1 項、第51條
第5款 、第38條第1 項第2 款、第3項，判決如主文。
本案經檢察官許梨雯到庭執行職務。
中    華    民    國   100    年    11    月    4     日
                  刑事第一庭法  官  徐文瑞
以上正本證明與原本無異。
如不服本判決，應於收受判決後10日內向本院提出上訴書狀，並
應敘述具體理由。其未敘述上訴理由者，應於上訴期間屆滿後20
日內向本院補提理由書 (均須按他造當事人之人數附繕本)「 切
勿逕送上級法院」。
                            書記官  張茹茵
中    華    民    國   100    年    11    月    8     日
┌─┬───────────────────┐
│編│          扣     案    物             │
│號│                                      │
├─┼───────────────────┤
│1 │第二級毒品甲基安非他命（驗餘總淨重柒點│
│  │壹捌公克）                            │
├─┼───────────────────┤
│2 │第二級毒品MDMA（驗餘總淨重拾捌點捌捌│
│  │公克，驗前總純質淨重拾肆點零壹公克）  │
├─┼───────────────────┤
│3 │第二級毒品大麻包（驗餘總淨重貳拾玖點肆│
│  │伍公克）                              │
├─┼───────────────────┤
│4 │盛裝編號1 甲基安非他命之塑膠空袋貳個  │
├─┼───────────────────┤
│5 │盛裝編號2 MDMA之塑膠空袋陸個          │
├─┼───────────────────┤
│6 │盛裝編號3 大麻之塑膠空袋伍個          │
├─┼───────────────────┤
│7 │玻璃球個                            │
├─┼───────────────────┤
│8 │分裝杓壹支                            │
├─┼───────────────────┤
│9 │分裝袋壹包                            │
├─┼───────────────────┤
│10│紙袋個                              │
├─┼───────────────────┤
│11│紙盒肆個                              │
├─┼───────────────────┤
│12│菸斗貳支                              │
└─┴───────────────────┘
附錄本案論罪科刑法條之依據：
毒品危害防制條例第10條
施用第一級毒品者，處 6 月以上 5 年以下有期徒刑。
施用第二級毒品者，處 3 年以下有期徒刑。
毒品危害防制條例第11條第4 項
持有第二級毒品純質淨重20公克以上者，處6 月以上5 年以下有
期徒刑，得併科新臺幣70萬元以下罰金。